臺灣高等法院刑事判決　　　　　　　　　　　　　　九十三年度上易字第二五四號
　　上　訴　人　台灣台北地方法院檢察署檢察官
　　上　訴　人
　　即　被　告　己○○
右上訴人因被告竊盜案件，不服臺灣臺北地方法院九十二年度易字第二三二０號，中
華民國九十三年一月十五日第一審判決（起訴案號：臺灣臺北地方法院檢察署九十二
年度偵字第二二八００號及移請併案審理之該署九十三度偵字第四七三號、台灣士林
地方法院檢察署九十二年度偵字第八六一九號），提起上訴，本院判決如左：
    主  文
原判決撤銷。
己○○連續攜帶兇器竊盜，處有期徒刑壹年。
扣案一字螺絲起子壹支沒收。
    事  實
一、己○○於民國八十五年間因違反懲治盜匪條例案件，經原審以八十五年度訴字第
    五九二號判決有期徒刑七年二月，經上訴後由本院以八十五年度上訴字第二三六
    二號駁回上訴，又上訴再經最高法院於八十五年九月十九日駁回上訴確定，於八
    十五年九月十九日開始執行，至八十九年六月十六日假釋出獄付保護管束，甫於
    九十二年一月十八日保護管束期滿（不構成累犯），詎料己○○竟仍基於意圖為
    自己不法所有之概括犯意，先後在（一）於九十一年十一月十三日夜間十九時許
    至十四日上午八時許內某時，在台北市○○街四十五巷四號處，打破丁○○停放
    在該處車牌號碼七Ａ─八一一○號小客車之右後車窗後，竊取放置於車內皮包內
    現金新台幣（下同）五萬元得手後，嗣經警於小客車之右後車窗外側下方採得指
    紋一枚，經送內政部警政署刑事警察局鑑驗結果，與己○○留存之左拇指指紋相
    符，因而查知上情。（二）於九十二年一月十七日上午九時前某時，在台北市○
    ○區○○街公賣局門口處，打破丙○○停放在該處車牌號碼三Ｄ─七七五六號小
    客車之左後車窗後，竊取放置於車內皮包內現金三百元許、回數票數張、長袖休
    閒衫一件以及汽車保養手冊得手後，嗣經警於小客車之左後車窗外側下方採得指
    紋一枚，經送內政部警政署刑事警察局鑑驗結果，與己○○留存之右手中指指紋
    相符，因而查知上情。（三）於九十二年九月十五日許，至台北市○○街一號前
    ，以其所有之客觀上具有行兇危險性之螺絲起子一支（已丟棄）打破戊○○停放
    在在該處之車牌號碼七Ｄ─二六六五號自小客車左後車窗玻璃後，入內竊得九百
    元後離去。（四）於九十二年十一月九日凌晨四時許，在台北市松山區○○○路
    四巷三十一號旁之公園，遂以其所有之客觀上具有行兇危險性之一字螺絲起子一
    支，打破甲○○停放在公園旁車牌號碼二Ｄ─三七九號營業用小客車之右後車窗
    後，竊取車內零錢盒內現金三百五十五元，得手後離去，適甲○○發現失竊情形
    ，甲○○乃即駕駛該營業用小客車追尋，至台北市○○路○段四三七巷七弄十號
    前，發現己○○形跡有異乃予追緝，至台北市中山區○○○路○段二一六巷與朱
    崙街口處由巡邏員警逮捕，並經警於己○○身上起獲硬幣共三百五十五元（已由
    甲○○領回）以及己○○所有供前揭行為所用之一字螺絲起子一把。
二、案經被害人甲○○訴請台北市政府警察局中山分局報告台灣台北地方法院檢察署
    檢察官偵查起訴以及該署移請併案審理（九十三年度偵字第三八三九號）、台灣
    士林地方法院檢察署聲請併案審理。
    理  由
一、訊之被告己○○對於前揭犯罪事實坦承不諱，並經被害人丁○○、丙○○、甲○
    ○、戊○○於警訊時指述明確，且經警於遭竊之車牌號碼七Ａ─八一一○號號小
    客車之右後車窗外側下方採得指紋一枚，以及車牌號碼三Ｄ─七七五六號小客車
    之左後車窗外側下方採得指紋一枚，在車牌號碼七Ｄ─二六六五號自小客車筆記
    本及前座座椅上採得之血跡，經送內政部警政署刑事警察局鑑驗結果，與被告留
    存之左拇指指紋、右手中指指紋及被告之唾液相符，分別有內政部警政署刑事警
    察局鑑驗書在卷可稽，此外，復有現場照片、贓物認領保管單、勘查報告、現場
    圖在卷可稽，並有一字螺絲起子一支扣案可資佐證，本案事證明確，被告犯行堪
    予認定。
二、按攜帶兇器竊盜，祇須行竊時攜帶具有危險性之兇器為已足，並不以攜帶之初有
    行兇之意圖為必要；又無論上訴人等主觀上是否旨在行兇抑僅便利行竊，然在客
    觀上顯具有行兇之危險性，自屬兇器之一種，其攜帶而犯竊盜罪，應成立刑法第
    三百二十一條第一項第三款之罪；最高法院六十二年台上字第二四八九號、七十
    年度台上字第一六一三號判例分別可資參照。查被告於竊盜時所攜帶之螺絲起子
    ，在客觀上顯具有行兇之危險性，則依照前揭判例之意旨，堪認屬刑法第三百二
    十一條第一項第三款之兇器無訛。核被告之所為，係犯刑法第三百二十條第一項
    之竊盜罪以及第三百二十一條第一項第三款之加重竊盜罪。被告先後多次竊盜行
    為，時間緊接，所犯之罪其基本犯罪構成要件均相同，顯係基於概括犯意反覆為
    之，為連續犯，應依刑法第五十六條之規定，以加重竊盜罪一罪論，並加重其刑
    。公訴意旨雖僅就前揭事實（四）之部分提起公訴，而被告犯罪事實（一）、（
    二）、（三）之行為雖未據公訴人起訴，惟被告此部份行為，與經起訴經論罪科
    刑之部分，有連續犯之裁判上一罪之關係，法院自應併予審酌。
三、原審經審理結果，認被告罪證明確，予以論罪科刑，固非無見，惟原審既認定被
    告均經得手為既遂，惟於理由內又載為被告係犯刑法第三百二十一條第二項、第
    一項第三款之加重竊盜罪，前後不一，尚有未洽，又前揭事實（三）之部分，原
    審未及併案審酌亦有未洽，被告上訴無具體之理由，為無理由，公訴人認本件無
    概括之犯意存在及不能以指紋為被告所有即認係被告所為而提起上訴，惟查本件
    公訴人已就概括之犯意部分問被告，被告稱看到有機會就拿，顯然被告係基於概
    括之犯意為之，而台灣台北地方法院檢察署檢察官就前揭事實（二）部分，認有
    連續犯之裁判上一罪之關係，於九十三年一月十九日以乙○茂閏九十三偵四七三
    字第三○七○號函移請原審併案審理，及於九十三年二月二十日以乙○茂閏九十
    三偵二七一三字第九三一○號函移請本院併案審理，有前揭函文在卷可憑，就前
    揭事實（一）部分，亦經台灣士林地方法院檢察署檢察官認有連續犯之裁判上一
    罪之關係，移請原審併案審理，有該署九十二年十二月二日士檢堅九二偵八六一
    九字第三四四二○號函在卷可稽，公訴人上訴意旨認無併案及非連續犯，尚無可
    採，又被告已承認前揭之犯行，且在被害人之車子採獲被告之指紋及血跡，均屬
    被告所有，而被告又有此犯案手法，綜觀全部事證，自可認定其所為，公訴人認
    不能以其指紋認定其犯行，亦無可採，其上訴為無理由，但原判決既有前揭可議
    之處，仍應由本院將原判決撤銷改判，爰審酌被告犯罪動機、手段、目的、次數
    、所竊得財物之價值、品性、素行、所生危害與犯後之態度等一切情狀，量處如
    主文所示之刑，扣案之一字螺絲起子一支，為被告所有供前揭犯罪行為所用之物
    ，業據被告供承在卷，應依刑法第三十八條第一項第二款之規定沒收之。
據上論斷，應依刑事訴訟法、第三百六十九條第一項前段、第三百六十四條、第二百
九十九條第一項前段、刑法第五十六條、第三百二十一條第一項第三款、第三十八條
第一項第二款判決如主文。
本案經檢察官洪泰文到庭執行職務。
中      華      民      國    九十三    年     四     月     二十   日
                             臺灣高等法院刑事第十七庭
                                 審判長法  官  陳　正　雄
                                       法  官  許　錦　印
                                       法  官  許　宗　和
右正本證明與原本無異。
不得上訴。
                                       書記官  廖　艷　莉
中      華      民      國    九十三    年     五     月     三     日
附錄：本案論罪科刑法條全文
中華民國刑法第三百二十一條
犯竊盜罪而有左列情形之一者，處六月以上、五年以下有期徒刑：
一  於夜間侵入住宅或有人居住之建築物、船艦或隱匿其內而犯之者。
二  毀越門扇、牆垣或其他安全設備而犯之者。
三  攜帶兇器而犯之者。
四  結夥三人以上而犯之者。
五  乘火災、水災或其他災害之際而犯之者。
六  在車站或埠頭而犯之者。
前項之未遂犯罰之。
